臺灣嘉義地方法院刑事判決　　　　　　　　　　　　　　九十四年度訴字第三九號
　　公　訴　人　臺灣嘉義地方法院檢察署檢察官
　　被　　　告　甲○○
右列被告因違反毒品危害防制條例案件，經檢察官提起公訴（九十三年度毒偵字第一
四六六號），本院判決如左：
    主  文
甲○○連續施用第一級毒品，累犯，處有期徒刑拾月。扣案斜削吸管貳支沒收。
    事  實
一、甲○○前因施用第二級毒品安非他命案件，經依本院以九十年度毒聲字第三九三
    號裁定送觀察、勒戒後，認無繼續施用毒品之傾向，業經臺灣嘉義地方法院檢察
    署檢察官於民國九十年五月二日，以九十年度毒偵字第四五四號不起訴處分確定
    。嗣再因施用第二級毒品安非他命案件，經依本院九十年度毒聲字第一一六０號
    裁定送觀察、勒戒後，認有繼續施用毒品傾向，由前揭檢察署檢察官聲請簡易判
    決處刑，並依本院九十年度毒聲字第一二四三號裁定施以強制戒治。其施用毒品
    部分，經本院以九十年度簡字第一一一五號判決判處有期徒刑四月，並於九十一
    年二月四日確定，九十二年五月十二日執行完畢；強制戒治部分於九十一年十二
    月十九日交付保護管束期滿執行完畢。詎甲○○於強制戒治執行完畢釋放後五年
    內，又基於施用毒品概括犯意，於九十三年十二月一日下午三時許、九十四年一
    月十九日至二十一日，連續在其位於嘉義市○區○○里○○鄰○○○路五四七巷
    三二號之一家中，施用第一級毒品海洛因多次。嗣為警於九十三年十二月二日下
    午二時三十分許，在其上開住處內，查扣斜削吸管二支，經警採取尿液送驗後，
    呈嗎啡（海洛因代謝物）之陽性反應。
二、案經嘉義縣警察局移送臺灣嘉義地方法院檢察署檢察官偵查起訴。
    理  由
一、訊據被告甲○○對於右揭時、地連續施用第一級毒品犯行坦承不諱，且有被告自
    承為其所有供施用毒品所用斜削吸管二支扣案可佐，其經警於九十三年十二月二
    日十六時三十五分許採尿送驗結果，確呈嗎啡（海洛因代謝物）陽性反應，此有
    嘉義縣衛生局煙毒尿液檢驗單及代號與真實姓名對照表各一份在卷可稽，被告連
    續施用第一級毒品之自白與事實相符，堪予採信。又被告前因施用毒品案件，經
    裁定送觀察、勒戒後，認無繼續施用毒品傾向，經臺灣嘉義地方法院檢察署檢察
    官於九十年五月二日，以九十年度毒偵字第四五四號不起訴處分確定，嗣再因施
    用毒品案件，經裁定送觀察、勒戒後，認有繼續施用毒品傾向，乃裁定強制戒治
    ，於九十一年十二月十九日交付保護管束期滿執行完畢等情，有前揭不起訴處分
    書、臺灣高等法院被告全國前案紀錄表及臺灣嘉義地方法院檢察署刑案資料查註
    紀錄表各一份附卷可稽，被告施用毒品經強制戒治執行完畢釋放後，五年內再犯
    施用第一級毒品之犯行，堪予認定。
二、查海洛因係毒品危害防制條例第二條第二項第一款所規定之第一級毒品，是核被
    告甲○○施用第一級毒品海洛因行為，係犯毒品危害防制條例第十條第一項施用
    第一級毒品罪。其持有上開第一級毒品海洛因行為，為施用行為所吸收，不另論
    罪。又被告多次施用第一級毒品海洛因犯行，時間緊接，方法相同，所犯係構成
    要件相同之罪名，顯係基於概括犯意反覆為之，應依連續犯規定以一罪論，並加
    重其刑。又被告前因施用毒品案件，經本院以九十年度簡字第一一一五號判決判
    處有期徒刑四月，並於九十一年二月四日確定，九十二年五月十二日執行完畢等
    情，有臺灣嘉義地方法院檢察署刑案資料查註紀錄表、臺灣高等法院被告全國前
    案紀錄表各一份附卷可按，其於有期徒刑執行完畢五年以內再犯本案有期徒刑以
    上之罪，為累犯，應依刑法第四十七條規定，遞加重其刑。起訴意旨雖僅就九十
    三年十二月一日經驗尿查獲施用毒品犯行提起公訴，然檢察官就犯罪事實一部起
    訴者，其效力及於全部，本案被告自該日後於九十四年一月十九日至二十一日部
    分之犯罪事實，與前揭論罪科刑之部分，有連續犯之關係，已如前述，且公訴人
    業於本院審理時追加起訴此部分犯行，本院自應就屬於裁判上一罪之上開施用毒
    品部分一併加以裁判，併予敘明。爰審酌被告前曾經觀察、勒戒及強制戒治，藉
    詞失意繼續施用毒品，無視毒品對於自身健康之戕害及國家對於杜絕毒品犯罪之
    禁令，兼衡其犯後坦承犯行、態度尚稱良好等諸般情狀，量處如主文所示之刑，
    以資懲儆。扣案斜削吸管二支，係被告所有供犯罪所用之物，業據被告是認，已
    如前述，應依刑法第三十八條第一項第二款規定併予沒收之。
據上論斷，應依刑事訴訟法第二百七十三之一條第一項、第二百九十九條第一項前段
，毒品危害防制條例第十條第一項、第二十三條第二項，刑法第十一條前段、第五十
六條、第四十七條、第三十八條第一項第二款，判決如主文。
本案經檢察官廖素琪到庭執行職務。
中      華      民      國    九十四    年      一      月    三十一    日
                              臺灣嘉義地方法院刑事第三庭
                                  法  官   陳  端  宜
右正本證明與原本無異。
如不服本判決，應於判決送達後十日內向本院提出上訴狀( 應附繕本 )。告訴人或被
害人如對於本判決不服者，應具備理由請求檢察官上訴，其上訴期間之計算係以檢察
官收受判決正本之日期為準。
中      華      民      國    九十四    年      一      月    三十一    日
                                  書記官   李  佳  惠
附錄論罪科刑法條
毒品危害防制條例第十條第一項：
施用第一級毒品者，處六月以上五年以下有期徒刑。
